# 求助陈版主：反向吸收合并账务处理问题

提问人：地产财税 时间：2019-09-21 19:07:34
C 公司是B 公司全资子公司，B公司是 A 公司全资子公司，一、A 公司账面资产为 11 亿，分别为对 B 公司长期股权投资 3 亿及 B公司债权投资 8 亿；
二、B 公司资产为 11 亿，全部为对 C 公司的长期股权投资，B 公司负债为 8 亿，净资产为实收资本 3 亿；
三、C 公司资产为 11 亿，全部为银行存款 11 亿，净资产为实收资本 11亿。
现在拟以 C公司反向吸收合并 B 公司，合并后 C公司存续，B 公司注销，请问账务如何处理，目前讨论结果为两个：
1 、B、C 公司长期股权投资与实收资本抵消，合并后C 公司账面资产为 11亿，全部为银行存款，负债为 8 亿，净资产为实收资本 3 亿，B 公司注销；
2 、B、C 公司长期股权投资与实收资本不抵消，合并后 C 公司实收资本为14 亿（C 公司原实收资本 11 亿 +B 公司原实收资本 3 亿），负债为 8亿（承接原 B公司债务 8 亿），资产为 22 亿（原B 对 C 长期股权投资11 亿 + 银行存款 11 亿）。
真心请教陈版主，请问以上那一种账务处理是一致的？谢谢！

回答人：chenyiwei
首先要明确这个反向吸收合并的具体操作步骤是什么？操作步骤不同，即使最终结果相同，中间过程的账务处理也不同（还可能影响到不同的法律、税务问题）。还是建议首先明确具体操作步骤，操作步骤一旦明确，具体的账务处理也就清楚了。

提问人：地产财税 时间：2019-09-23 09:44:41
谢谢陈版主，具体操作步骤已咨询工商部门，工商的操作只能将B 对 C的股权无偿划转给 A 公司，使得 C 公司变成A 公司的全资子公司，从而B、C 公司变更平行公司，然后再由 C 公司吸收合并 B 公司，吸收合并后，C公司续存，B 公司解散注销，工商规定吸收合并前需登报公示 45 日，公示里需对合并前后的注册资本和实收资本做说明，所以要提前了解账务处理。
如果是先把 B、C 公司变成平行公司再由C 公司吸收合并 B 公司的话，A公司是否会出现 11 亿资本公积，同时C 公司存在负数的 11 亿资本公积，这个账务上合理么？如果账务合理的话，营业执照上注册资本以及公司章程里的实收资本金额怎么体现，感觉很费解。
烦请陈版本指教，谢谢！

回答人：chenyiwei
该事项对A 的净资产无影响，直接将其原先对 B的长投账面价值变更为对C 的长投成本即可。C 的账务处理就是将 B 的资产负债（除了原先 B 对C 的长投以外）按原账面价值纳入报表，同时调整资本公积。